【裁判字號】    97,易,595
【裁判日期】    980316
【裁判案由】    詐欺等
【裁判全文】
臺灣宜蘭地方法院刑事判決               97年度易字第595號
公  訴  人  臺灣宜蘭地方法院檢察署檢察官
被      告  庚○○
                      彰化縣和.
                    （
上列被告因詐欺案件，經檢察官提起公訴（97年度偵字第2844、
3297、3346號，97年度偵緝字第241號），本院判決如下：
    主  文
庚○○共同犯詐欺取財罪，處有期徒刑柒月，扣案如附表一所示
之物，均沒收之。又共同犯變造特種文書罪，處有期徒刑肆月，
減為有期徒刑貳月，扣案經變造之「癸○○」普通小型車汽車駕
駛執照上之庚○○相片壹張，沒收之。又犯行使變造特種文書罪
，處有期徒刑肆月，扣案經變造之「癸○○」普通小型車汽車駕
駛執照上之庚○○相片壹張，沒收之。又犯行使偽造私文書罪，
處有期徒刑壹年，如附表三所示文件上偽造之「癸○○」署押（
即簽名、指印），均沒收之。應執行有期徒刑貳年，扣案如附表
一所示之物、經變造之「癸○○」普通小型車汽車駕駛執照上之
庚○○相片壹張、如附表三所示文件上偽造之「癸○○」署押（
即簽名、指印），均沒收之。
庚○○其餘被訴於九十五年四月十七日、九十五年八月十日犯詐
欺取財罪部分，均無罪。
    事  實
一、庚○○與甲○○（另由本院通緝中，俟到案後另行審結）、
    乙○○、丙○、己○○（以上三人已先行審結判決有罪）基
    於意圖為自己不法所有之詐欺取財犯意聯絡，共同謀議以「
    丙○假扮傻女，己○○負責與被害人搭訕，由庚○○開第一
    部自小客車載丙○、己○○，乙○○則與甲○○駕另一部自
    小客車尾隨在後負責把風，二車並以無線電對講機保持聯絡
    ，且隨機挑選獨自一人行走之年邁婦女為行騙對象，於選定
    行騙對象後，即由丙○先下車向被害人佯裝問路後，己○○
    隨即下車，丙○再問被害人及己○○『何處有娛樂場所，她
    要唱歌跳舞，她要把錢花掉』等語，並由丙○出示大量現金
    讓被害人相信，再由己○○向被害人佯稱『丙○身上懷有鉅
    款，想找男人唱歌，與其任由丙○浪費金錢或遭到惡人拐騙
    ，不如合力將丙○身上錢財取走，作為慈善公益用途』等語
    ，當被害人受騙而同意與己○○、丙○共同乘坐庚○○所駕
    駛之第一部自小客車後，己○○、丙○再於車內對於被害人
    詐稱『必須拿出錢財與丙○互相比較，才足以證明個人財力
    ，如果錢比丙○多，丙○就會將錢交給你』等語，使被害人
    受騙陷於錯誤而至金融機構領取現金、返家取出財物或將身
    上現有財物取出交予己○○、丙○，己○○、丙○便利用與
    被害人攀談，或委請被害人點數鈔票分神之際，將被害人提
    出之現款或其他財物，以報紙包裹之飲料罐加以掉包後交還
    予被害人，使被害人由外觀上難以立即辨識及發現財物已遭
    掉包，而於詐得被害人之財物後，即藉故要求被害人下車，
    當被害人不知有詐而聽命下車後，己○○、丙○等人旋即分
    駕二部自小客車逃逸。」之方式詐騙他人財物，謀議既定後
    ，庚○○與乙○○、丙○、己○○、甲○○即於民國97年7
    月24日上午分乘二部車外出尋找行騙對象，嗣於當日上午10
    時許，於行經宜蘭縣羅東鎮○○路附近時，見老婦人戊○○
    獨自行走於路旁，即由丙○、己○○下車攔下戊○○，庚○○與乙○○、丙○、己○○、甲○○等人即以上述行騙手法
    ，分工詐騙戊○○，使戊○○陷於錯誤而返家拿出重約八兩
    九錢六分之金飾一批（約值新臺幣三十餘萬元）後，搭上己○○、丙○所乘坐之前車，並將上開金飾交予己○○、丙○
    ，己○○、丙○趁機以報紙包裹之飲料罐將該金飾予以掉包
    ，嗣戊○○下車後打開報紙包裹之物查看，發現其內係放置
    飲料罐後，始知受騙上當。嗣被害人戊○○報警後，警方於
    97 年7月24日下午6時20分許，持拘票在宜蘭縣礁溪鄉○○
    路○段85號「三光溫泉旅館」105號房當場查獲乙○○、丙○
    、己○○、甲○○、庚○○，並扣得渠等所有如附表一所示
    供犯罪所用之物、戊○○所有重約八兩九錢六分之金飾一批
    （警方已發還戊○○）。
二、庚○○於93年間某日，在桃園縣桃園市三清宮廟宇附近，拾
    得癸○○之普通小型車汽車駕駛執照一張後，竟與綽號「阿
    元」之成年男子（真實姓名年籍不詳）基於變造特種文書之
    犯意聯絡，由庚○○於台北縣淡水鎮某處，將癸○○之普通
    小型車汽車駕駛執照及其本身之相片一張交予「阿元」後，
    由「阿元」將庚○○之相片換貼於癸○○之普通小型車汽車
    駕駛執照上，以此方式變造該駕駛執照，且於翌日將變造後
    之「癸○○」普通小型車汽車駕駛執照交予庚○○，足以生
    損害於癸○○及交通監理機關對於汽車駕照製發管理之正確
    性。嗣因癸○○得悉遭人冒名應訊，打電話告知宜蘭地檢署
    承辦書記官後，始為檢察官循線查悉上情，並查扣前揭變造
    之汽車駕駛執照一張（保管字號：宜蘭地檢署97年度保管字
    第1006號）。
三、庚○○於97年7月24日下午6時20分許，因涉及前揭一之詐欺
    取財案件而為警方拘捕時，其為脫免刑責，竟基於行使變造
    特種文書之犯意，於警方查詢年籍資料時，向警方出示前揭
    變造後之「癸○○」普通小型車汽車駕駛執照而行使之，足
    以生損害於癸○○、交通監理機關對於汽車駕照製發管理之
    正確性及警方刑案偵查之正確性。嗣因癸○○得悉遭人冒名
    應訊，打電話告知宜蘭地檢署承辦書記官後，始為檢察官循
    線查悉上情，並查扣前揭變造之汽車駕駛執照一張（保管字
    號：宜蘭地檢署97年度保管字第1006號）。
四、庚○○於97年7月24日下午6時20分許，因涉及前揭一之詐欺
    取財案件，在宜蘭縣礁溪鄉○○路○段85號「三光溫泉旅館
    」105號房遭警方拘捕後，其為脫免刑責，復另基於偽造私
    文書及偽造署押冒名應訊之單一接續犯意，冒用「癸○○」
    之名義應訊，接續於上開拘捕地、宜蘭縣政府警察局羅東分
    局（下稱羅東分局）、臺灣宜蘭地方法院檢察署（下稱宜蘭
    地檢署）、本院等處所，為下列行為：
（一）於97年7月24日下午6時20分許，於羅東分局執行拘提逮捕
      告知親友通知書上之「被通知人簽名捺印」欄內，偽造「
      癸○○」之簽名一枚、指印一枚，足生損害於癸○○及偵
      查機關犯罪偵查之正確性。
（二）於97年7月24日下午6時20分許，於羅東分局執行拘提逮捕
      告知本人通知書上之「被通知人簽名捺印」欄內，偽造「
      癸○○」之簽名一枚、指印一枚，足生損害於癸○○及偵
      查機關犯罪偵查之正確性。
（三）於97年7月24日下午6時20分許，於羅東分局搜索扣押筆錄
      上之「受執行人簽名捺印」、「受執行人」欄內，偽造「
      癸○○」之簽名共二枚，足生損害於癸○○及偵查機關犯
      罪偵查之正確性。
（四）於97年7月24日下午6時20分許，於羅東分局扣押物品目錄
      表上之「所有人」欄內，偽造「癸○○」之簽名共五枚，
      足生損害於癸○○及偵查機關犯罪偵查之正確性。
（五）於97年7月25日凌晨1時5分許，在羅東分局員警所製作之
      調查筆錄上偽造「癸○○」之簽名共二枚、指印共四枚，
      足生損害於癸○○及偵查機關犯罪偵查之正確性。
（六）於97年7月25日上午11時30分許，在羅東分局員警所製作
      之調查筆錄上偽造「癸○○」之簽名共三枚、指印共十一
      枚，足生損害於癸○○及偵查機關犯罪偵查之正確性。
（七）於97年7月25日上午11時30分許，在羅東分局員警所製作
      之乙○○等人駕照、身分證、健保卡影本上，偽造「癸○○」之簽名一枚、指印三枚，足生損害於癸○○及偵查機
      關犯罪偵查之正確性。
（八）於97年7月25日下午3時許，在羅東分局員警所製作之解送
      嫌疑人健康狀況調查表上，偽造「癸○○」之簽名一枚、
      指印一枚，足生損害於癸○○及偵查機關犯罪偵查之正確
      性。
（九）於97年7月25日下午4時13分許在宜蘭地檢署內接受訊問時
      ，於證人結文上，偽造「癸○○」之簽名一枚，而偽造表
      示「癸○○」願據實陳述，如有違反，願受偽證罪處罰之
      私文書，並將該偽造之結文予宜蘭地檢署承辦人而行使之
      ，足生損害於癸○○及偵查機關犯罪偵查之正確性。
（十）於97年7月25日下午4時13分許，在宜蘭地檢署書記官所製
      作之訊問筆錄上偽造「癸○○」之簽名一枚，足生損害於
      癸○○及偵查機關犯罪偵查之正確性。
（十一）於97年7月25日晚上9時7分許，在本院書記官所製作之
        訊問筆錄上偽造「癸○○」之簽名一枚，足生損害於癸○○及司法關犯罪調查之正確性。
（十二）於97年7月25日晚上9時7分許，在本院押票送達證書上
        ，偽造「癸○○」之簽名一枚，而偽造表示「癸○○」
        已收到法院羈押裁定書之私文書，並將該偽造之送達證
        書交予本院承辦人而行使之，足生損害於癸○○及司法
        機關送達文書之正確性。
    嗣因癸○○得悉遭人冒名後，打電話告知宜蘭地檢署承辦書
    記官後，始為檢察官循線查悉上情。
五、案經宜蘭縣政府警察局羅東分局報請臺灣宜蘭地方法院檢察
    署檢察官偵查起訴。
    理  由
壹、證據能力部分：
    按被告以外之人於審判外之言詞或書面陳述，除法律有規定
    者外，不得作為證據；被告以外之人於審判外之陳述，雖不
    符前四條之規定，而經當事人於審判程序同意作為證據，法
    院審酌該言詞陳述或書面陳述作成時之情況，認為適當者，
    亦得為證據；當事人、代理人或辯護人於法院調查證據時，
    知有第159條第1項不得為證據之情形，而未於言詞辯論終結
    前聲明異議者，視為有前項之同意，刑事訴訟法第159條第1
    項、第159條之5第1項、第2項定有明文。本件情形，證人戊○○、甲○○、乙○○、丙○、己○○、辛○○、壬○○○
    於警詢之陳述，雖均係被告以外之人於審判外之陳述，但檢
    察官、被告就上開警詢之陳述，均已同意採為本案證據，且
    本院審酌該等陳述作成時之狀況，亦無不宜作為證據情事，
    依刑事訴訟法第159條之5第1項規定，上開警詢陳述，自均
    有證據能力。另被告、檢察官於本院審理時對於下列所述之
    證據資料，均不爭執其證據能力，本院審酌該等證據資料作
    成時之狀況，亦均無不宜作為證據情事，依前引刑事訴訟法
    第159條之5第2項規定，自均得作為證據。
貳、有罪部分：
一、認定犯罪事實之依據：
    上揭犯罪事實，業據被告庚○○於檢察官偵訊及本院審理時
    坦承不諱，核與證人即甲○○、乙○○、丙○、己○○於警
    詢、檢察官偵訊及本院訊問時證述之共同詐騙戊○○財物之
    情節；證人即被害人戊○○於警詢及檢察官偵訊時證述之財
    物遭騙情節，均相符合。其次，復有扣案如附表一所示，被
    告庚○○及共犯所有，供犯詐騙戊○○財物所用之物；扣案
    經變造之「癸○○」普通小型車汽車駕駛執照；卷附如附表
    三所示偽造「癸○○」署押之文件；贓物相片二張；戊○○
    之贓物認領保管單一件在卷可稽。依此，足徵被告庚○○上
    開自白確與事實相符，本件事證已臻明確，被告庚○○之犯
    行均堪予認定，均應依法論科。
二、論罪科刑：
（一）按95年7月1日生效施行之刑法第2條第1項規定「行為後法
      律有變更者，適用行為時之法律。但行為後之法律有利於
      行為人者，適用最有利於行為人之法律」，本件被告庚○○為事實欄二所載之變造特種文書犯行後，刑法第28條、
      第33條、第51條業於95年7月1日修正生效施行，經查：
1、修正後刑法第28條雖將「實施」修正為「實行」。其中「實
   施」一語，涵蓋陰謀、預備、著手及實行之概念在內，其範
   圍較廣；而「實行」則著重於直接從事構成犯罪事實之行為
   ，其範圍較狹，是修正後刑法共同正犯之範圍已有限縮，共
   同正犯之範圍既因此而有變動，自屬犯罪後法律有變更，而
   非僅屬純文字修正，經比較結果，以修正後刑法有利於被告
   庚○○。
2、刑法第212條之罰金刑部分，修正後刑法第33條第5款已將原
   罰金刑最低額由銀元一元（相當於新臺幣三元），提高為新
   臺幣一千元，且以百元為單位計之，是比較新舊法結果，新
   法並非較有利於被告庚○○。
3、修正前刑法第51條第5款規定：「宣告多數有期徒刑者，於各
   刑中之最長期以上，各刑合併之刑期以下，定其刑期。但不
   得逾二十年」，修正後刑法第51條第5款則規定：「宣告多數
   有期徒刑者，於各刑中之最長期以上，各刑合併之刑期以下
   ，定其刑期。但不得逾三十年」。是比較新舊法之結果，新
   法並非較有利於被告庚○○。
4、綜合上開新舊法比較之結果，顯然新法並非較有利於被告庚○○，依前揭刑法第2條第1項規定，本件即應適用行為時法
   即95年7月1日修正生效施行前之刑法第28條、第33條、第51
   條之規定。
（二）核被告庚○○事實欄一之所為，係犯刑法第339條第1項之
      詐欺取財罪，被告庚○○與甲○○、乙○○、丙○、己○○間，就上開犯行，有犯意聯絡與行為分擔，為共同正犯
      。
（三）核被告庚○○事實欄二之所為，係犯刑法第212條之變造
      特種文書罪。被告庚○○與成年男子「阿元」間，就上開
      犯行，有犯意聯絡與行為分擔，為共同正犯。
（四）核被告庚○○事實欄三之所為，係犯刑法216、第212條之
      行使變造特種文書罪。
（五）按刑法上偽造署押罪，係指單純偽造簽名、畫押而言，若
      在書類上偽造他人簽名，已為一定意思表示者，則係犯偽
      造文書罪，其後持以行使者，更應成立刑法第216條、第2
      10條之行使偽造私文書罪。故被告庚○○於事實欄四（九
      ）、（十二）所示之證人結文、押票送達證書上，偽造「
      癸○○」之簽名，偽造表示「癸○○」願意據實陳述，否
      則願受偽證罪處罰及已經收受法院羈押裁定之私文書，並
      將該偽造之結文、送達證書交予宜蘭地檢署及本院承辦人
      行使之所為，係犯刑法第216條、第210條之行使偽造私文
      書罪。另被告庚○○冒用「癸○○」之名應訊，而於事實
      欄四（一）至（八）、（十）、（十一）所列之其他文件
      上，偽造「癸○○」署押（含簽名、指印），則僅係指單
      純偽造簽名、捺印，並未偽造表示有製作何種文書之意思
      及曾為何項之意思表示，被告庚○○上開所為，則均屬單
      純偽造署押之行為。又被告庚○○為脫免詐欺取財罪責，
      為警拘捕後，自97年7月24日晚上6時20分許，即基於掩飾
      身份之同一目的，在同一司法偵訊程序中，利用同一冒名
      應訊之機會，於密切接近之時地，先後在前揭之事實欄四
      所列之文件上，偽造「癸○○」之署押，侵害同一法益，
      各偽造署押行為之獨立性極為薄弱，依一般社會健全觀念
      ，在時間差距上，難以強行分開，在刑法評價上，以視為
      數個舉動之接續施行，合為包括之一偽造署押行為予以評
      價，較為合理。又被告庚○○偽造署押之行為，係偽造私
      文書之階段行為，不另論罪。被告庚○○偽造私文書後，
      復持以行使，其偽造私文書之低度行為，應為行使之高度
      行為吸收，亦不另論罪。至於公訴人就被告庚○○於事實
      欄四（四）、（七）、（八）、（十一）所列文件上偽造
      「癸○○」署押之犯行，及被告庚○○偽造「癸○○」名
      義之證人結文、押票送達證書並持以行使之行使偽造私文
      書犯行，雖均未於起訴書中論列，然此部分偽造署押、行
      使偽造私文書犯行與已起訴之偽造署押部分，有實質上一
      罪關係，屬於同一事實，為起訴效力所及，本院自應併予
      審理，附此敘明。
（六）又被告庚○○所犯事實欄一至四之犯行，犯意各別，行為
      互殊，應予分論併罰。
（七）茲審酌被告庚○○之素行、智識程度；犯罪之動機、目的
      ；行騙之手段及所得財物價值；擅自變造他人之汽車駕照
      ，且為脫免刑責，竟行使上開變造之汽車駕照，復又冒用
      他人名義應訊而偽造署押及私文書，並行使偽造之私文書
      ，顯然欠缺法治觀念，損及被冒名者之權益、交通監理機
      關對於汽車駕照製發管理之正確性及司法機關刑案偵查之
      正確性，惡性匪淺，惟犯後已坦承犯行，並與詐欺案被害
      人戊○○達成和解，已完全履行和解條件賠償被害人戊○○之損失（參卷附之和解書）；各被害人所受損害等一切
      情狀，暨檢察官、被告對於科刑範圍所表示之意見後，酌
      情就被告庚○○所犯事實欄一至四之犯行，分別量處如主
      文第一項所示之刑，其中事實欄二之變造特種文書罪部分
      ，並依中華民國九十六年罪犯減刑條例第2條第1項第3款
      之規定減刑二分之一，另並定其四罪之應執行刑，以示警
      懲。至於扣案如附表一所示之物，係被告庚○○及共犯甲○○、乙○○、丙○、己○○所有，供犯詐欺取財罪所用
      之物等情，已據被告庚○○及共犯甲○○、乙○○、丙○
      、己○○等人供明在卷，應依刑法第38條第1項第2款之規
      定，於被告庚○○所犯詐欺取財罪下宣告沒收之，並併執
      行之。另扣案如附表二所示之物，被告庚○○及共犯乙○○等人均否認與本件詐欺案有關，且公訴人亦未舉證證明
      該等扣案物係屬被告庚○○及共犯乙○○等人犯本件詐欺
      罪所用或所得之物，且該等物品亦非屬違禁物，爰均不另
      為沒收之宣告。至於扣案變造之「癸○○」普通小型車汽
      車駕駛執照上之庚○○相片一張，係被告庚○○所有，供
      犯變造特種文書、行使變照特種文書罪所用之物之事實，
      已據被告庚○○於本院審理時供承明確，分別應依修正前
      刑法第38條第1項第2款（關於變造特種文書罪部分，依從
      刑從屬於主刑之原則，應適用修正前之規定）、現行刑法
      第38條第1項第2款規定，於其所犯變造特種文書、行使變
      造特種文書罪下，宣告沒收該張相片，並併執行之。另被
      告於附表三所示各文件上偽造之「癸○○」署押（含簽名
      、指印），不問屬於被告與否，均應依刑法第219條規定
      ，於被告所犯行使偽造私文書罪下，宣告沒收之（註：被
      告庚○○所偽造之私文書，於行使後，均已非屬被告庚○○所有，自無從加以沒收。），並併執行之。
參、無罪部分：
一、公訴意旨另以：被告庚○○與丁○○（業經臺灣臺東地方法
    院以96年度易字第214號判決有罪確定）及真實姓名年籍不
    詳名為「淑珍」、「阿秀」之成年女子等人於95年間組成金
    光黨詐騙集團，基於詐欺取財之犯意，分別於附表四所示時
    間、地點，以由「淑珍」、「阿秀」等成年女子，以一人假
    扮智能不足之女子，而另一人假扮貴婦，再由庚○○駕車、
    丁○○騎乘機車在旁，見有年長、衣著相貌較為富有之女性
    即附表四所示之被害人辛○○、壬○○○等人時，丁○○、
    庚○○即阻隔他人接近辛○○等人，由假扮智能不足者向辛○○等人問路，而假扮貴婦者則上前與辛○○等人攀談，佯
    稱：前方智能不足之女子身懷鉅款，出手闊綽，如辛○○等
    人拿出現金多少給該女子看，該女子會餽贈相同金額金錢予
    辛○○等人，之後由辛○○等人與伊平分等語，藉此取信辛○○等人，使辛○○等人陷於錯誤，誤認可自假扮之智能不
    足女子受贈金錢，遂應允前往銀行提款。後由庚○○駕車搭
    載辛○○等人及上述集團成員二人一同前往辛○○等人住處
    附近，渠等為免遭警查獲，遂先讓辛○○等人下車自行返家
    拿取存摺、印章，再由丁○○騎乘機車尾隨在後，察看辛○○等人是否有返家拿取存摺、印章，或辛○○等人發覺進而
    有報警之情形。迨辛○○等人拿取存摺、印章後，丁○○隨
    即電聯庚○○前往搭載辛○○等人，迨接近銀行時，再要求
    辛○○等人自行搭乘計程車前往銀行領款，並由丁○○騎車
    尾隨在後，察看辛○○等人有無前往領款，並通知庚○○，
    辛○○等人領款（詳細領款銀行、金額如附表四所示）後，
    返回庚○○駕駛之自小客車內，則由假扮貴婦者，要求辛○○等人將現金拿給假扮智能不足者察看，智能不足者將餽贈
    同額現金予辛○○等人，辛○○等人遂交付領取之現金，而
    假扮貴婦者則趁機調包，再交還相同包裝內容物為鋁箔包飲
    料之包裹，使辛○○等人誤認賺得一倍現金，而下車離去。
    丁○○等人以此方式詐得新臺幣一百六十四萬六千元。嗣辛○○等人返家後，打開包裹，始知受騙，報警處理後，經警
    在鋁箔包飲料上採得指紋數枚，經鑑驗比對與丁○○右拇指
    、右環指指紋相符，始查悉上情，因認被告庚○○另涉犯刑
    法第339條第1項之詐欺取財罪二罪。
二、按犯罪事實應依證據認定之，無證據不得認定犯罪事實；不
    能證明被告犯罪者，應諭知無罪之判決，刑事訴訟法第154
    條第2項、第301條第1項分別定有明文。又被害人之指訴，
    係以使被告受刑事訴追為目的，是其陳述是否與事實相符，
    仍應調查其他證據以資審認；事實之認定，應憑證據，如未
    能發現相當證據，或證據不足以證明，自不能以推測或擬制
    之方法，以為裁判基礎；認定不利於被告之事實，須依積極
    證據，苟積極證據不足為不利於被告事實之認定時，即應為
    有利於被告之認定，更不必有何有利之證據；認定犯罪事實
    所憑之證據，雖不以直接證據為限，間接證據亦包括在內，
    然無論直接或間接證據，其為訴訟上之證明，須於通常一般
    之人均不致有所懷疑，而得確信其為真實之程度者，始得據
    為有罪之認定，倘其證明尚未達到此一程度，而有合理之懷
    疑存在，致無從為有罪之確信時，即不得遽為不利於被告之
    認定；依刑事訴訟法第161條第1項之規定，檢察官對於起訴
    之犯罪事實，應負提出證據及說服之實質舉證責任，倘其所
    提出之證據，不足為被告有罪之積極證明，或其指出證明之
    方法，無從說服法院以形成被告有罪之心證，基於無罪推定
    之原則，自應為有利於被告之認定，最高法院亦著有40年台
    上字第86號、30年上字第816號、76年台上字第4986號、92
    年台上字第128號判例意旨可資參照。
三、本件公訴人認被告庚○○涉有前揭二件詐欺取財犯行，無非
    係以證人丁○○、辛○○、壬○○○之證詞；辛○○臺東區
    中小企業銀行及土地銀行存摺影本、門號0000000000號行動
    電話於95年4月17日之雙向通聯紀錄、門號000000000號行動
    電話於95年8月10日8時25分至59分間與證人丁○○使用之門
    號0000000000號之通訊監察譯文等為其論據。然訊據被告庚○○堅決否認有公訴人所指上開犯行，辯稱「伊根本不認識
    丁○○，伊並沒有於95年間與丁○○在台東縣、屏東縣詐騙
    他人財物。」等語，且查：
（一）證人丁○○於96年5月15日接受檢察官偵訊時，固曾指稱
      「95年4月17日伊係與『鐘安隆（諧音）』、『淑珍』、
      『阿秀』一起在臺東詐騙一位阿婆之財物，且稱伊係使用
      0000000000號行動電話，『阿隆』則使用0000000000號行
      動電話。」（見臺東地檢署96年度偵緝字第104號卷第11
      至12頁），然其根本無法明確指出所稱「鐘安隆（諧音）
      」之正確姓名及年籍資料。雖證人丁○○其後於96年5月2
      1日再度接受檢察官偵訊時，於檢察官提示被告庚○○之
      相片（見臺東地檢署96年度偵緝字第104號卷第22之1頁）
      ，詢問相片中之人是否其所稱之「庚○○」時，其證稱「
      是」（見臺東地檢署96年度偵緝字第104號卷第24頁背面
      ），然其於該日檢察官第一次提示被告庚○○之相片，詢
      問其所稱之「庚○○」，是否即為被告庚○○時，其已證
      稱「有點像，但我不敢確認是否我說的庚○○。」等語（
      見臺東地檢署96年度偵緝字第104號卷第23頁背面），則
      其所為之指認是否正確無誤，已非無疑。況且，於證人丁○○指出共犯係「鐘安隆（諧音）」後，檢察官依其所查
      得之資料，提示被告庚○○之相片供證人丁○○為單一之
      指認，則證人丁○○是否因此一單一指認之程序而受到暗
      示影響，遂逕將「鐘安隆（諧音）」視同為被告庚○○，
      亦著實令人質疑。再者，證人丁○○於本院審理（遠距視
      訊）時復已結證「我從螢幕上可以看清楚在庭之被告，我
      之前並沒有見過螢幕上所見之被告，我不認識他。在台東
      詐騙辛○○、屏東詐騙壬○○○的事，被告並沒有參與。
      之前檢察官拿被告之相片給我看時，我覺得相片裡的人有
      點像『阿龍』，相片裡的人眼神有像我所認識的『阿龍』
      ，當時相片裡的人比較瘦，我就跟檢察官說我認識的『阿
      龍』比較胖，我想相片上的人跟我所說的『阿龍』名字是
      一樣，所以我就指認他。」等情甚詳（見本院卷二第44至
      49頁），依此，益徵證人丁○○於檢察官偵訊時之指認，
      確實已經因為採行單一指認程序而受到暗示影響，則其先
      前所為之指認自已不具正確性及可信度。再者，證人丁○○於偵查中所稱「鐘安隆（諧音），彰化人」云云（見臺
      東地檢署96年度偵緝字第104號卷第11頁背面、第13頁背
      面、23頁背面），雖與被告庚○○之姓名讀音相類、居住
      地相同，然證人丁○○既然無法明確指出共犯「鐘安隆（
      諧音）」之真實姓名及年籍，且中文姓名中與「庚○○」
      三字讀音相類之「姓氏」、「名稱」何其多，而與「庚○○」三字讀音相類且居住於彰化地區之人亦應非僅被告庚○○一人，故亦無從依證人丁○○上開概括之指證內容，
      即認為其所稱之「鐘安隆（諧音）」即係被告庚○○。此
      外，證人丁○○於本院審理時又已明確證稱「不認識被告
      ，非與被告一同行騙」等語。從而，綜核上開各情，證人
      丁○○於檢察官偵訊時所為「指認被告庚○○涉案」之證
      詞，尚難遽予採信為真實，無從僅依憑其真實性有疑之偵
      查中證詞，即遽認被告庚○○有前揭二件詐欺取財犯行。
（二）至於證人丁○○於臺灣臺東地方法院審理時，雖亦指稱「
      係與被告庚○○一同行騙」云云（見臺灣臺東地方法院96
      年度易字第214號卷第4至5、13至14、15至20頁），然此
      無非係因證人丁○○先前已在檢察官偵訊時指稱「鐘安隆
      （諧音）」即係被告庚○○，且其於臺灣臺東地方法院審
      理時又已坦承檢察官起訴之犯行所致。惟依前所述，證人
      丁○○於偵查中之指認，並無法採信為真，則證人丁○○
      於臺灣臺東地方法院審理時，因延續偵查中之指認而為之
      前揭審理中供述，同樣亦無法逕予採信，無從依此而為不
      利於被告庚○○之認定。
（三）另公訴人雖依證人丁○○於臺灣臺東地方法院檢察署偵查
      時、臺灣臺東地方法院審理時之指認，及所供述「伊係使
      用0000000000號行動電話，『阿隆』（庚○○）則使用00
      00000000號行動電話。」云云（見臺東地檢署96年度偵緝
      字第104號卷第11至12頁、第24頁背面、第25頁背面，臺
      灣臺東地方法院96年度易字第214號卷第18頁），而認為
      卷附之門號0000000000號行動電話於95年4月17日之雙向
      通聯紀錄、門號0000000000號行動電話於95年8月10日8時
      25分至59分間與證人丁○○使用門號0000000000號之通訊
      監察譯文等通聯，都是證人丁○○與被告庚○○實行犯罪
      時之通聯，然依前所述，證人丁○○所為「指認被告庚○○涉案」之證詞已無法採信為真，且依卷附門號00000000
      00號行動電話之通聯調閱查詢單所示（見臺東地檢署95年
      度聲監字第91號卷第3頁），門號0000000000號行動電話
      為預付卡，使用人係一外籍人士JAISUE BUNTHOM，並非被
      告庚○○，且被告庚○○又堅決否認曾持用門號00000000
      00號行動電話，則以門號0000000000號行動電話與證人丁○○通聯進而犯案之人是否確為被告庚○○，自屬有疑。
      此外，公訴人又未能舉出其他證據證明門號0000000000號
      行動電話之持用人確實係被告庚○○，且前舉之通聯記錄
      、通訊監察譯文之通聯內容確實係被告庚○○所為。因此
      ，上揭證人丁○○之證詞及通聯記錄、通訊監察譯文，均
      不足據以認定對被告庚○○不利之事實。
（四）依證人即被害人辛○○於警詢、檢察官偵訊及本院審理時
      之證詞（見臺東縣警察局臺東分局刑案偵查卷第1至3頁，
      臺東地檢署96年度偵緝字第104號卷第5至6頁，本院卷二
      第94至96頁），可知證人辛○○僅能指訴其遭詐騙財物之
      經過，至於詐騙行為人中是否包括被告庚○○，證人辛○○始終無法指認。因此，證人辛○○之證詞及其所有之臺
      東區中小企業銀行存摺影本、土地銀行存摺影本，至多僅
      能證明其遭人詐騙財物之事實，並無法據以證明被告庚○○有參與上開詐騙辛○○財物之犯行。
（五）依證人即被害人壬○○○於警詢之證詞（見臺東地檢署96
      年度偵緝字第104號卷第28至29、35至36頁），可知證人
      壬○○○僅能指訴其遭詐騙財物之經過及詐騙行為人之部
      分特徵，其並未能直接指認被告庚○○參與該詐騙行為，
      因此，證人壬○○○於警詢中之證詞，至多僅能證明其遭
      人詐騙財物之事實，並無法據以證明被告庚○○有參與上
      開詐騙壬○○○財物之犯行。再證人壬○○○於本院98年
      3月2日審理（遠距視訊）時，復於被告、檢察官詰問時及
      審判長訊問時證稱「螢幕上的被告我看得清楚，這個人並
      不是當初騙我的三個人中的其中一人，我確定不是這個人
      騙我。騙我的人有兩個女生，男生我沒有看清楚，男生在
      開車，我對男生沒有印象，男生沒有轉頭跟我說話。」等
      語甚明（見本院卷二第97至101頁），雖當日嗣於審判長
      訊問時，又證稱「（審判長諭知請被告背向螢幕）（審判
      長問：螢幕上的被告背面是否像是當初載你的司機？）好
      像有像。（審判長問：可否確定這位就是載你的那位司機
      ？）好像是他。（審判長問：可否確定被告就是載你的那
      位司機？）確定。（審判長問：你如何確定就是被告，剛
      剛你說不確定？）我現在仔細看，確定是。」云云（見本
      院卷二第101頁），然於其指稱被告庚○○係詐騙者後，
      其又稱「我沒有看清楚當天騙我的司機的髮型，當天我有
      看到那位的正面，但不是看的很清楚，當時的那位司機臉
      型比較胖，現在在庭被告臉型比較消瘦。」等語（見本院
      卷二第101至102頁），其前後所證述之情節迥然不同，則
      其指認被告庚○○是否正確已非無疑。更何況，證人壬○○○既然於遭騙之過程中，對於行騙者中男性司機之臉部
      正面長相並未看清楚，大多時間只看到該男性司機之背面
      ，且其又未看清楚注意該男性司機之髮型，復又稱當時的
      那位司機臉型比較胖，現在在庭被告臉型比較消瘦，則其
      又如何能於辨別被告庚○○之背面型態後，認定被告庚○○即係該行騙之司機？依此，益徵證人壬○○○上開指認
      過於速斷，無從逕信為真，尚難僅依憑其真實性有疑之證
      詞，即遽認被告庚○○有對其為詐騙財物之犯行。
（六）綜上所述，公訴人所舉證據，尚不足為被告庚○○有罪之
      積極證明。此外，復查無其他積極證據證明被告庚○○確
      有公訴人所指前揭二件詐欺取財犯行，揆諸首揭二之說明
      ，自應為有利於被告庚○○之認定。從而，本件就此部分
      尚不能證明被告庚○○犯罪，依法應為被告庚○○無罪判
      決之諭知。
據上論斷，應依刑事訴訟法第299條第1項前段、第301條第1項前
段，刑法施行法第1條之1，現行刑法第2條第1項前段、第28條、
第216條、第212條、第210條、第339條第1項、第38條第1項第2
款、第219條，95年7月1日修正生效施行前刑法第28條、第38條
第1項第2款、第51條第5款、第9款、第10款，中華民國九十六年
罪犯減刑條例第2條第1項第3款、第7條，判決如主文。
本案經檢察官劉憲英到庭執行職務
中    華    民    國    98    年    3     月    16    日
                  刑事第三庭審判長法  官  林惠玲
                                  法  官  張育彰
                                  法  官  劉家祥
以上正本證明與原本無異。
如不服本判決應於收受送達後十日內向本院提出上訴書狀，並應
敘述具體理由；其未敘述上述理由者，應於上訴期間屆滿後二十
日內向本院補提理由書(均須按他造當事人之人數附繕本)「切勿
逕送上級法院」。
                                  書記官  劉謹翊
中    華    民    國    98    年    3     月    17    日
附錄本案論罪科刑法條全文：
中華民國刑法施行法第1條之1
中華民國九十四年一月七日刑法修正施行後，刑法分則編所定罰
金之貨幣單位為新臺幣。
九十四年一月七日刑法修正時，刑法分則編未修正之條文定有罰
金者，自九十四年一月七日刑法修正施行後，就其所定數額提高
為三十倍。但七十二年六月二十六日至九十四年一月七日新增或
修正之條文，就其所定數額提高為三倍。
中華民國刑法第216條（行使偽造變造或登載不實之文書罪）
行使第210條至第215條之文書者，依偽造、變造文書或登載不實
事項或使登載不實事項之規定處斷。
中華民國刑法第212條（偽造變造特種文書罪）
偽造、變造護照、旅券、免許證、特許證及關於品行、能力服務
或其他相類之證書、介紹書，足以生損害於公眾或他人者，處1
年以下有期徒刑、拘役或3百元以下罰金。
中華民國刑法第210條（偽造變造私文書罪）
偽造、變造私文書，足以生損害於公眾或他人者，處5年以下有
期徒刑。
中華民國刑法第339條（普通詐欺罪）
意圖為自己或第三人不法之所有，以詐術使人將本人或第三人之
物交付者，處5年以下有期徒刑、拘役或科或併科1千元以下罰金
。
以前項方法得財產上不法之利益或使第三人得之者，亦同。
前二項之未遂犯罰之。
中華民國九十六年罪犯減刑條例第2條
犯罪在中華民國九十六年四月二十四日以前者，除本條例另有規
定外，依下列規定減刑：
一、死刑減為無期徒刑。
二、無期徒刑減為有期徒刑二十年。
三、有期徒刑、拘役或罰金，減其刑期或金額二分之一。
緩刑或假釋中之人犯，於本條例施行之日起，視為已依前項規定
減其宣告刑，毋庸聲請裁定減刑。但經撤銷緩刑之宣告或假釋者
，仍應依本條例規定聲請裁定減刑。
附表一：
┌──┬───────┬──┬────────┬───┬──────────┐
│編號│物 品  名  稱 │數量│持   有   人    │與本案│備註（原宜蘭地檢署97│
│    │              │    │                │關係  │年度保管字第897號扣 │
│    │              │    │                │      │押物品清單編號）    │
├──┼───────┼──┼────────┼───┼──────────┤
│1   │黑色側背包    │1個 │丙○            │犯罪用│1                   │
├──┼───────┼──┼────────┼───┼──────────┤
│2   │棉質手套（黑2 │5個 │乙○○、己○○、│犯罪用│2                   │
│    │、白1、紅2）  │    │甲○○、庚○○（│      │                    │
│    │              │    │冒名癸○○，下同│      │                    │
│    │              │    │）、丙○        │      │                    │
├──┼───────┼──┼────────┼───┼──────────┤
│3   │報紙包飲料4瓶 │1包 │乙○○、己○○、│犯罪用│3                   │
│    │（味全果汁牛乳│    │甲○○、庚○○、│      │                    │
│    │）            │    │丙○            │      │                    │
├──┼───────┼──┼────────┼───┼──────────┤
│4   │報紙包飲料2瓶 │1包 │乙○○、己○○、│犯罪用│4                   │
│    │（味全果汁牛乳│    │甲○○、庚○○、│      │                    │
│    │）            │    │丙○            │      │                    │
├──┼───────┼──┼────────┼───┼──────────┤
│5   │飲料（味全果汁│5瓶 │乙○○、己○○、│犯罪用│5                   │
│    │牛乳4、福樂牛 │    │甲○○、庚○○、│      │                    │
│    │乳1）         │    │丙○            │      │                    │
├──┼───────┼──┼────────┼───┼──────────┤
│6   │塑膠袋        │7個 │乙○○、己○○、│犯罪用│6                   │
│    │              │    │甲○○、庚○○、│      │                    │
│    │              │    │丙○            │      │                    │
├──┼───────┼──┼────────┼───┼──────────┤
│7   │無線電麥克風  │3個 │乙○○          │犯罪用│7                   │
├──┼───────┼──┼────────┼───┼──────────┤
│8   │無線電（手機）│3具 │乙○○、己○○、│犯罪用│8                   │
│    │              │    │甲○○、庚○○、│      │                    │
│    │              │    │丙○            │      │                    │
├──┼───────┼──┼────────┼───┼──────────┤
│9   │車用無線電    │2具 │乙○○、庚○○  │犯罪用│9                   │
├──┼───────┼──┼────────┼───┼──────────┤
│10  │無線電電池    │2個 │乙○○          │犯罪用│10                  │
├──┼───────┼──┼────────┼───┼──────────┤
│11  │車用無線電座  │2個 │乙○○、庚○○  │犯罪用│11                  │
├──┼───────┼──┼────────┼───┼──────────┤
│12  │無線電天線    │2支 │乙○○、庚○○  │犯罪用│12                  │
├──┼───────┼──┼────────┼───┼──────────┤
│13  │新臺幣        │1萬 │乙○○          │犯罪用│17（原扣押18540元， │
│    │              │元  │                │      │其中之8540元無法證明│
│    │              │    │                │      │與本案有關）        │
├──┼───────┼──┼────────┼───┼──────────┤
│14  │紙錢袋        │4個 │乙○○          │犯罪用│19                  │
├──┼───────┼──┼────────┼───┼──────────┤
│15  │行動電話手機  │1具 │乙○○          │犯罪用│20（原扣押行動電話手│
│    │              │    │                │      │機一具及門號        │
│    │              │    │                │      │0000000000號SIM卡1張│
│    │              │    │                │      │，其中門號0000000000│
│    │              │    │                │      │號SIM卡1張無法證明係│
│    │              │    │                │      │屬被告或共犯所有）  │
└──┴───────┴──┴────────┴───┴──────────┘
附表二：
┌──┬─────────┬───┬────────┬───┬───────────┐
│編號│物品名稱          │數量  │持有人          │與本案│備註（原宜蘭地檢署97  │
│    │                  │      │                │關係  │年度保管字第897號扣   │
│    │                  │      │                │      │押物品清單編號）      │
├──┼─────────┼───┼────────┼───┼───────────┤
│1   │鑰匙              │9個   │乙○○、己○○、│無法證│13                    │
│    │                  │      │甲○○、庚○○、│明與本│                      │
│    │                  │      │丙○            │案有關│                      │
├──┼─────────┼───┼────────┼───┼───────────┤
│2   │衣服              │2套   │己○○、丙○    │無法證│14                    │
│    │                  │      │                │明與本│                      │
│    │                  │      │                │案有關│                      │
├──┼─────────┼───┼────────┼───┼───────────┤
│3   │帽子              │3個   │甲○○、己○○  │無法證│15                    │
│    │                  │      │                │明與本│                      │
│    │                  │      │                │案有關│                      │
├──┼─────────┼───┼────────┼───┼───────────┤
│4   │新臺幣            │120 萬│乙○○、己○○、│犯罪所│16                    │
│    │                  │      │甲○○、庚○○、│得、所│                      │
│    │                  │      │丙○            │用之贓│                      │
│    │                  │      │                │款    │                      │
├──┼─────────┼───┼────────┼───┼───────────┤
│5   │新臺幣            │8540  │乙○○          │無法證│17（原扣押18540元，其 │
│    │                  │元    │                │明與本│中之10000元係供犯罪所 │
│    │                  │      │                │案有關│用）                  │
├──┼─────────┼───┼────────┼───┼───────────┤
│6   │行動電話（含SIM卡 │1具   │乙○○          │無法證│18                    │
│    │）0000000000      │      │                │明與本│                      │
│    │                  │      │                │案有關│                      │
├──┼─────────┼───┼────────┼───┼───────────┤
│7   │門號0000000000SIM │1張   │乙○○          │供犯罪│20（原扣押行動電話手機│
│    │卡                │      │                │用，但│1具及門號0000000000號 │
│    │                  │      │                │非被告│SIM卡1張，其中行動電話│
│    │                  │      │                │或共犯│手機1具係被告乙○○所 │
│    │                  │      │                │所有  │有、供犯罪所用）      │
├──┼─────────┼───┼────────┼───┼───────────┤
│8   │行動電話（含SIM卡 │1具   │乙○○          │無法證│21                    │
│    │）0000000000      │      │                │明與本│                      │
│    │                  │      │                │案有關│                      │
├──┼─────────┼───┼────────┼───┼───────────┤
│9   │新臺幣            │9930  │甲○○          │無法證│22                    │
│    │                  │元    │                │明與本│                      │
│    │                  │      │                │案有關│                      │
├──┼─────────┼───┼────────┼───┼───────────┤
│10  │信用卡            │4張   │甲○○          │無法證│23                    │
│    │0000000000000000、│      │                │明與本│                      │
│    │0000000000000000、│      │                │案有關│                      │
│    │0000000000000000、│      │                │      │                      │
│    │0000000000000000  │      │                │      │                      │
├──┼─────────┼───┼────────┼───┼───────────┤
│11  │行動電話（含SIM卡 │1具   │甲○○          │無法證│24                    │
│    │）0000000000      │      │                │明與本│                      │
│    │                  │      │                │案有關│                      │
├──┼─────────┼───┼────────┼───┼───────────┤
│12  │行動電話（含SIM卡 │1具   │甲○○          │無法證│25                    │
│    │）0000000000      │      │                │明與本│                      │
│    │                  │      │                │案有關│                      │
├──┼─────────┼───┼────────┼───┼───────────┤
│13  │銀色手錶          │1支   │甲○○          │無法證│26                    │
│    │                  │      │                │明與本│                      │
│    │                  │      │                │案有關│                      │
├──┼─────────┼───┼────────┼───┼───────────┤
│14  │新臺幣            │9150  │庚○○          │無法證│27                    │
│    │                  │元    │                │明與本│                      │
│    │                  │      │                │案有關│                      │
├──┼─────────┼───┼────────┼───┼───────────┤
│15  │郵局金融卡        │1張   │庚○○          │無法證│28                    │
│    │000000000000000   │      │                │明與本│                      │
│    │                  │      │                │案有關│                      │
├──┼─────────┼───┼────────┼───┼───────────┤
│16  │行動電話（含SIM卡 │1具   │庚○○          │無法證│29                    │
│    │）0000000000      │      │                │明與本│                      │
│    │                  │      │                │案有關│                      │
├──┼─────────┼───┼────────┼───┼───────────┤
│17  │行動電話（含SIM卡 │1具   │庚○○          │無法證│30                    │
│    │）0000000000      │      │                │明與本│                      │
│    │                  │      │                │案有關│                      │
├──┼─────────┼───┼────────┼───┼───────────┤
│18  │行動電話（含SIM卡 │1具   │庚○○          │無法證│31                    │
│    │）0000000000      │      │                │明與本│                      │
│    │                  │      │                │案有關│                      │
├──┼─────────┼───┼────────┼───┼───────────┤
│19  │新臺幣            │11300 │丙○            │無法證│32                    │
│    │                  │元    │                │明與本│                      │
│    │                  │      │                │案有關│                      │
├──┼─────────┼───┼────────┼───┼───────────┤
│20  │銀戒指            │2只   │丙○            │無法證│33                    │
│    │                  │      │                │明與本│                      │
│    │                  │      │                │案有關│                      │
├──┼─────────┼───┼────────┼───┼───────────┤
│21  │金戒指            │1只   │丙○            │無法證│34                    │
│    │                  │      │                │明與本│                      │
│    │                  │      │                │案有關│                      │
├──┼─────────┼───┼────────┼───┼───────────┤
│22  │勞力士手錶        │1只   │丙○            │無法證│35                    │
│    │                  │      │                │明與本│                      │
│    │                  │      │                │案有關│                      │
├──┼─────────┼───┼────────┼───┼───────────┤
│23  │行動電話（含SIM卡 │1具   │丙○            │無法證│36                    │
│    │）0000000000      │      │                │明與本│                      │
│    │                  │      │                │案有關│                      │
├──┼─────────┼───┼────────┼───┼───────────┤
│24  │行動電話（含SIM卡 │1具   │丙○            │無法證│37                    │
│    │）0000000000      │      │                │明與本│                      │
│    │                  │      │                │案有關│                      │
├──┼─────────┼───┼────────┼───┼───────────┤
│25  │新臺幣            │7157元│己○○          │無法證│38                    │
│    │                  │      │                │明與本│                      │
│    │                  │      │                │案有關│                      │
├──┼─────────┼───┼────────┼───┼───────────┤
│26  │銀戒指            │2只   │己○○          │無法證│39                    │
│    │                  │      │                │明與本│                      │
│    │                  │      │                │案有關│                      │
├──┼─────────┼───┼────────┼───┼───────────┤
│27  │金戒指            │4只   │己○○          │無法證│40                    │
│    │                  │      │                │明與本│                      │
│    │                  │      │                │案有關│                      │
├──┼─────────┼───┼────────┼───┼───────────┤
│28  │戒指              │2個   │己○○          │無法證│41                    │
│    │                  │      │                │明與本│                      │
│    │                  │      │                │案有關│                      │
├──┼─────────┼───┼────────┼───┼───────────┤
│29  │行動電話（含SIM卡 │1具   │己○○          │無法證│42                    │
│    │）0000000000      │      │                │明與本│                      │
│    │                  │      │                │案有關│                      │
├──┼─────────┼───┼────────┼───┼───────────┤
│30  │行動電話（含SIM卡 │1具   │己○○          │無法證│43                    │
│    │）0000000000      │      │                │明與本│                      │
│    │                  │      │                │案有關│                      │
├──┼─────────┼───┼────────┼───┼───────────┤
│31  │耳環              │2只   │己○○          │無法證│44                    │
│    │                  │      │                │明與本│                      │
│    │                  │      │                │案有關│                      │
├──┼─────────┼───┼────────┼───┼───────────┤
│32  │項鍊（含寶石）    │1條   │己○○          │無法證│45                    │
│    │                  │      │                │明與本│                      │
│    │                  │      │                │案有關│                      │
├──┼─────────┼───┼────────┼───┼───────────┤
│33  │SIM卡             │2張   │己○○          │無法證│46                    │
│    │000000000000000、 │      │                │明與本│                      │
│    │000000000000000   │      │                │案有關│                      │
├──┼─────────┼───┼────────┼───┼───────────┤
│34  │郵局金融卡        │2張   │己○○          │無法證│47                    │
│    │00000000000000、  │      │                │明與本│                      │
│    │00000000000000    │      │                │案有關│                      │
├──┼─────────┼───┼────────┼───┼───────────┤
│35  │郵局存摺          │1本   │己○○          │無法證│48                    │
│    │                  │      │                │明與本│                      │
│    │                  │      │                │案有關│                      │
├──┼─────────┼───┼────────┼───┼───────────┤
│36  │彰化銀行金融卡    │1張   │己○○          │無法證│49                    │
│    │00000000000000    │      │                │明與本│                      │
│    │                  │      │                │案有關│                      │
└──┴─────────┴───┴────────┴───┴───────────┘
附表三：
 ┌──┬───────────┬─────┬─────┬───────────┐
 │編號│文件名稱              │偽造之「林│偽造之「林│所在卷宗頁數          │
 │    │                      │勇丞」簽名│勇丞」指印│                      │
 │    │                      │數量      │數量      │                      │
 ├──┼───────────┼─────┼─────┼───────────┤
 │1   │宜蘭縣政府警察局羅東分│1         │1         │宜蘭縣政府警察局警羅偵│
 │    │局執行拘提逮捕告知親友│          │          │字第00973104892號卷第 │
 │    │通知書                │          │          │97頁                  │
 ├──┼───────────┼─────┼─────┼───────────┤
 │2   │宜蘭縣政府警察局羅東分│1         │1         │宜蘭縣政府警察局警羅偵│
 │    │局執行拘提逮捕告知本人│          │          │字第00973104892號卷第 │
 │    │通知書                │          │          │98頁                  │
 ├──┼───────────┼─────┼─────┼───────────┤
 │3   │宜蘭縣政府警察局羅東分│2         │0         │宜蘭縣政府警察局警羅偵│
 │    │局搜索、扣押筆錄      │          │          │字第00973104892號卷第 │
 │    │                      │          │          │85、86頁              │
 │    │                      │          │          │                      │
 ├──┼───────────┼─────┼─────┼───────────┤
 │4   │宜蘭縣政府警察局羅東分│5         │0         │宜蘭縣政府警察局警羅偵│
 │    │局扣押物品目錄表      │          │          │字第00973104892號卷第 │
 │    │                      │          │          │88至92頁              │
 ├──┼───────────┼─────┼─────┼───────────┤
 │5   │宜蘭縣政府警察局羅東分│2         │4         │宜蘭縣政府警察局警羅偵│
 │    │局調查筆錄（97/7/25凌 │          │          │字第00973104892號卷第 │
 │    │晨1時05分）           │          │          │16、17頁              │
 │    │                      │          │          │                      │
 ├──┼───────────┼─────┼─────┼───────────┤
 │6   │宜蘭縣政府警察局羅東分│3         │11        │宜蘭縣政府警察局警羅偵│
 │    │局調查筆錄（97/7/25上 │          │          │字第 00973104892 號卷 │
 │    │午11時30分）          │          │          │第 18 至 22 頁        │
 ├──┼───────────┼─────┼─────┼───────────┤
 │7   │乙○○等人駕照、身分證│1         │3         │宜蘭縣政府警察局警羅偵│
 │    │、健保險卡影本        │          │          │字第00973104892號卷第 │
 │    │                      │          │          │23頁                  │
 ├──┼───────────┼─────┼─────┼───────────┤
 │8   │宜蘭縣政府警察局羅東分│1         │1         │宜蘭地檢署97年偵字第  │
 │    │局解送嫌疑人健康狀況調│          │          │2844號卷一第16頁      │
 │    │查表                  │          │          │                      │
 ├──┼───────────┼─────┼─────┼───────────┤
 │9   │證人結文（97/7/25）   │1         │0         │宜蘭地檢署97年偵字第  │
 │    │                      │          │          │2844號卷一第74頁      │
 ├──┼───────────┼─────┼─────┼───────────┤
 │10  │宜蘭地方法院檢察署訊問│1         │0         │宜蘭地檢署97年偵字第  │
 │    │筆錄（97/7/25）       │          │          │2844號卷一第68頁      │
 ├──┼───────────┼─────┼─────┼───────────┤
 │11  │本院訊問筆錄（97/7/25 │1         │0         │本院97年度聲羈字第72號│
 │    │）                    │          │          │卷第15頁              │
 ├──┼───────────┼─────┼─────┼───────────┤
 │12  │本院押票送達證書（    │1         │0         │本院97年度聲羈字第72號│
 │    │97/7/25）             │          │          │卷第22頁              │
 └──┴───────────┴─────┴─────┴───────────┘
附表四：
   ┌───┬──────┬──────┬─────┬───┐
   │被害人│ 犯罪時間   │犯罪地點    │領款銀行  │金額  │
   ├───┼──────┼──────┼─────┼───┤
   │辛○○│95年4月17日 │臺東縣臺東市│臺東區中小│50萬元│
   │      │10時30分    │光明路121號 │企業銀行營│      │
   │      │            │前          │業部      │      │
   │      │            │            ├─────┼───┤
   │      │            │            │土地銀行臺│100萬 │
   │      │            │            │東分行    │元    │
   ├───┼──────┼──────┼─────┼───┤
   │黃陳金│95年8月10日 │屏東縣屏東市│屏東縣屏東│14萬  │
   │春    │10時        │林森路林務局│市○○路郵│6000元│
   │      │            │前          │局        │      │
   └───┴──────┴──────┴─────┴───┘


司法院資訊處製作；財團法人民間司法改革基金會備份。
